臺灣高等法院刑事判決
110年度上易字第1606號
上  訴  人  
即  被  告  簡文彬
上列上訴人即被告因竊盜案件，不服臺灣宜蘭地方法院110年度
易字第161號，中華民國110年8月18日第一審判決（起訴案號：
臺灣宜蘭地方檢察署110年度偵字第2067號），提起上訴，本院
判決如下：
    主  文
上訴駁回。
    事  實
一、簡文彬意圖為自己不法之所有，於民國109年11月28日6時許
    ，在宜蘭轉運站之停車場內，見莊廷所有停在該處之車牌號
    碼000-000號機車（下稱上開機車）之鑰匙未拔，竟徒手竊
    取該機車，得手後供己代步使用。嗣莊廷於翌日（29日）23
    時15分許，發現其所有上開機車遭竊後，隨即報警處理。
二、簡文彬另意圖為自己不法之所有，於109年12月8日12時6分
    許，騎乘上開機車行經宜蘭縣○○鄉○○路0段000號前，見李孟
    倫駕駛之車牌號碼000-000自用小貨車停於該處，李孟倫正
    下車送貨，認有機可乘，竟徒手開啟貨車車門，竊取李孟倫
    所有放在車內之皮包1個【內有現金新臺幣（下同）2,000元
    】，得手後，隨即騎上開機車離去。嗣李孟倫發現其所有皮
    包遭竊，隨即報警處理，經警調閱監視器錄影畫面後，始循
    線查知上情。
三、案經宜蘭縣政府警察局羅東分局報告臺灣宜蘭地方檢察署檢
     察官偵查起訴。
    理  由
一、證據能力：
    本判決下述所引用上訴人即被告簡文彬（下稱被告）以外之
    人於審判外之陳述，檢察官、被告於本院審理時對該等證據
    能力均表示「沒有意見」等語（見本院卷第78、79頁），且
    迄言詞辯論終結前亦未聲明異議，本院審酌前開證據資料作
    成時之情況，尚無違法不當及證明力明顯過低之瑕疵，而認
    為以之作為證據應屬適當，依刑事訴訟法第159條之5規定，
    均認有證據能力。至認定本案犯罪事實之其餘證據，並無證
    據證明係違背法定程序所取得，亦無顯有不可信之情況，且
    經本院於審理期日合法調查，該等證據自得作為本案裁判之
    資料。
二、認定犯罪事實所憑證據及其理由：
　　上揭犯罪事實，業據被告簡文彬於警詢、偵訊、原審準備程
    序及審理、本院審理時均坦承不諱（見警卷第2、3頁、偵卷
    第24頁及反面、原審卷第102、103、107至109頁、本院卷第
    81頁），核與證人即被害人莊廷、李孟倫於警詢時指述情節
    大致相符（見警卷第6、7、8頁及反面），並有案發現場、
    路口、車內監視器畫面91張、失車-案件基本資料詳細畫面
    報表等在卷可憑（見警卷第5、10至33頁），足認被告上開
    任意性自白與事實相符，堪予採信。是本案事證明確，被告
    上開竊盜犯行堪以認定，均應予依法論科。
三、論罪：
(一)核被告所為，均係犯刑法第320條第1項之竊盜罪。
(二)被告所犯上開2罪之犯意各別，行為互殊，應予分論併罰。
(三)累犯加重其刑之說明：　　
　　被告前⑴於105年間因竊盜案件（共7罪），經原審法院以105
    年度易字第636號判決就得易科罰金之3罪定應執行有期徒刑
    11月，不得易科罰金之4罪定應執行有期徒刑2年，經本院以
    106年度上易字第827號判決駁回上訴確定；⑵於106年間因竊
    盜案件，經原審法院以106年度簡字第199號判處有期徒刑3
    月確定；⑶於106年間因竊盜案件，經原審法院以106年度簡
    字第300號判處有期徒刑3月、3月，應執行有期徒刑5月確定
    ；⑷於106年間因竊盜案件，經原審法院以106年度簡字第932
    號判處有期徒刑4月確定；⑸於106年間因竊盜案件，經臺灣
    士林地方法院以106年度士簡字第615號判處有期徒刑3月確
    定。上開各案所犯各罪刑，經本院以107年度抗字第931號裁
    定應執行有期徒刑3年4月確定，於109年11月6日執行完畢出
    監等情，有本院被告前案紀錄表1紙在卷可憑（見本院卷第3
    0至38頁），是被告於執行完畢後5年以內，故意再犯本案有
    期徒刑以上之上揭2罪，為累犯，依司法院釋字第775號解釋
    意旨，為避免發生罪刑不相當之情形，法院應就個案裁量是
    否加重最低本刑，茲考量被告構成累犯之前科即竊盜案件，
    本應產生警惕作用，卻猶漠視法律之禁制規範，甫出監即故
    意再犯罪類型相同、犯罪手法亦相似之本案，足見其有一定
    特別之惡性、仍無從經由前案刑責予以矯正非行行為及強化
    法治觀念、自我控制力及刑罰之反應力薄弱，具矯正之必要
    性，因認就本案適用刑法第47條累犯加重之規定並無罪刑不
    相當之情事，爰依刑法第47條第1項規定，就被告所犯上開2
    罪均加重其刑。
四、上訴駁回之理由：
(一)原審以被告竊盜犯行事證明確，適用刑法第320條第1項、第
    47條第1項、第41條第1項前段、第51條第5款、第38條之1第
    1項前段、第3項、刑法施行法第1條之1第1項規定，並審酌
    被告正值壯年，不思以己力賺錢，為貪圖不法財物，一再竊
    取他人財物，造成他人財物受損，行為危害社會治安，尚未
    與被害人達成和解，賠償被害人之損失，並衡量被告所竊取
    之財物價值、犯罪之動機、目的、手段、情節及其自陳為國
    中畢業之智識程度、未婚、目前為臨時工、家庭經濟狀況勉
    持及犯後尚知坦承犯行之態度等一切情狀，分別以累犯量處
    有期徒刑4月、3月，並均諭知以1,000元折算1日之易科罰金
    標準，並定其應執行有期徒刑6月及諭知易科罰金折算標準
    。沒收部分並說明：被告所竊得之車牌號碼000-000號機車1
    輛、皮包1個（內有現金2,000元）等物，均係被告之犯罪所
    得，雖未扣案，仍應依刑法第38條之1第1項前段規定諭知沒
    收之，並於全部或一部不能沒收或不宜執行沒收時，依同條
    第3項之規定，追徵其價額。核其認事用法俱無不合，量刑
    亦甚妥適。
(二)被告上訴意旨略以：因為剛出監有前科，工作難找且疫情關
    係，無法生活才犯罪，欲與被害人和解並賠償損失，請從輕
    量刑云云。惟按量刑輕重，係屬事實審法院得依職權自由裁
    量之事項，苟其量刑已以行為人之責任為基礎，並斟酌刑法
    第57條各款所列情狀，而未逾越法定刑度或有濫用權限情事
    ，即不得任意指為違法。原審業於判決理由欄內詳予說明其
    量刑基礎，已斟酌刑法第57條各款事由，而為刑之量定，未
    逾越法定刑度，亦無違背公平正義之精神，客觀上不生量刑
    明顯失出失入之裁量權濫用情形，核屬法院量刑職權之適法
    行使，難認有何不當而構成應撤銷之事由可言。查原審判決
    就被告所犯竊盜罪為量刑時，已就刑法第57條各款事由詳為
    審酌並敘明理由，既未逾越法定刑度，亦無濫用自由裁量之
    權限，所量處之刑尚屬適法，無違比例原則，並無顯然失出
    或有失衡平之情，要難指為違法。且被告稱工作難尋、疫情
    關係致其無法找到工作而犯罪，業經原審審酌其犯罪動機而
    量刑，至被害人莊廷於原審已陳明不想與被告和解，只希望
    被告返還機車等語，有原審公務電話紀錄可憑（見原審卷第
    47頁），而被告犯後迄今均未見有何積極尋求被害人莊廷、
    李孟倫諒解之舉動，難認原審量刑基礎有所變更。是被告上
    訴為無理由，應予駁回。
據上論斷，應依刑事訴訟法第368條，判決如主文。
本案經檢察官林禹宏提起公訴，檢察官謝宗甫到庭執行職務。
中　　華　　民　　國　　110 　年　　12　　月　　7 　　日
　              　刑事第十八庭  審判長法　官  何俏美
                                      法　官  黃紹紘
                                      法　官  陳海寧
以上正本證明與原本無異。
不得上訴。
                                      書記官  謝文傑
中　　華　　民　　國　　110 　年　　12　　月　　7 　　日
附錄本案論罪科刑法條全文
刑法第320條第1項
意圖為自己或第三人不法之所有，而竊取他人之動產者，為竊盜
罪，處 5 年以下有期徒刑、拘役或 50 萬元以下罰金。